Inventaris van de archieven van de Nederlandse Factorij in Japan te Hirado [1609-1641] en te Deshima, [1641-1860], 1609-1860
Nationaal Archief, Den Haag
- 1e periode: 1609 - 1842
  - Archief van het Opperhoofd en de Raad, A
    - Ingekomen stukken ter informatie van de factorij., VIII
      - Stukken betreffende VOC-kantoren ter informatie van de factorij te Deshima., 1638 - 1802; 1544-1558
        - "Factuur, cognossement en andere papieren van 't Hollands particulier schip de Hoop"; stukken betreffende de bevrachting van het door de Aziatische Raad gehuurde Nederlandse schip "De Hoop", gaande van Kanton naar Amsterdam. 1802, 1558; 1 band
  - Archief van de Pakhuismeester-Boekhouder-Scriba., B
    Vgl. Inl. Par. 5, en inv. nrs. 1943-1947 van de 2e periode.
    - Uittreksel uit de resolutiën van Gouverneur-Generaal en Raden betreffende de eden, door de scriba van een buitenkantoor af te leggen, en betreffende het bijhouden van protocollen, 1769 augustus 1. (gedrukt). eedsformulier voor de scriba., (c. 1771); 1559; 1 omslag
      Vgl. inv. nrs. 11, 14.
    - Secretariële en notariële akten en processen-verbaal. Minuten en afschriften., 1707 - 1827; 1560-1572
      Hierin akten van benoeming en verlenging van dienstverband, testamenten, volmachten, boedelbeschrijvingen en beëdigde verklaringen, de laatste voornamelijk betreffende scheepsladingen.
      - 1707 - 1779, 1560; 1 deel
      - 1716 - 1718, 1561; 1 deel
      - 1727 - 1730, 1562; 1 deel
        Voorplat vermeldt: "...eindigt anno 1728".
      - 1751 - 1767, 1563; 1 deel
        Achterplat ontbreekt.
      - 1768 - 1782, 1564; 1 deel
      - 1778 - 1787, 1565; 1 deel
        Achterin enkele conceptakten.
      - 1783 - 1813, 1566; 1 deel
      - 1792 - 1800, 1567; 1 band
      - 1801 - 1809, 1568; 1 band
      - 1809 - 1817, 1569; 1 deel
      - 1818 - 1822, 1570; 1 band
      - 1823 - 1827, 1571; 1 deel
      - 1824, 1826, 1572; 2 banden
        Vrijwel uitsluitend processen-verbaal over handelsgoederen. Verder onder meer lijsten van Chinese in- en uitvoer te Nagasaki.
        Band van 1826 bevat onder no. 15 een "inventaris van het bestaande archief", opgemaakt 1826 september 12.
        Band 1824 verbroken.
    - Notariële akten en processen-verbaal. Minuten en afschriften., 1734 - 1790; 1573-1589
      Voor een overzicht van akten in de serie 1573-1589 en 1943 zie doctoraal-scriptie van O. Peetoom, "Deshimale notariële notities", december 1989.
      - 1734 - 1736, 1573; 1 deel
      - 1741 - 1746, 1574; 1 deel
      - 1747 - 1749, 1575; 1 deel
      - 1750, 1576; 1 deel
        Inliggend een concept-request van de Opperchirurgijn P.P. Musculus aan Gouverneur-Generaal en Raden, zonder datum.
      - 1751 - 1756, 1577; 1 deel
      - 1757 - 1761, 1578; 1 deel
      - 1761, 1579; 1 deel
      - 1762 - 1768, 1580; 1 deel
      - 1767 - 17691771 - 1775, 1581; 1 deel
        Voorplat vermeldt: "Minuten van particuliere instrumenten, 1768, 69, 70, 71, 72, 73, 74".
      - 1775 - 1778, 1582; 1 deel
        Voorplat vermeldt: "... 1775, 1776, 1777".
      - 1778 - 1779, 1583; 1 deel
      - 1779 - 1780, 1584; 1 deel
      - 1781 - 1782, 1585; 1 deel
      - 1783 - 1784, 1586; 1 deel
      - 1785, 1587; 1 deel
      - 1786 - 1787, 1588; 1 deel
      - 1788 - 1790, 1589; 1 deel
    - Stukken betreffende nalatenschappen, waaronder processen-verbaal van de scriba; rekeningen van het Civiel Weduwen- en Weezenfonds, met correspondentie van de scriba dienaangaande., 1821 - 1824; 1590-1592
      Het Civiel Weduwen- en Weezenfonds werd opgericht bij Besluit van Commissaris-Generaal over Nederlands-Indië van 1817 juni 10 no. 26. (Stb. N. I., 1817, no. 37). blijkens de ter factorij opgemaakte en ontvangen stukken terzake was de administratie van het Fonds aldaar een taak van de scriba.
      Vgl. ook inv. nr. 1439-e en verdere nummers en inv. nr. 438.
      - Processen-verbaal, boedelinventarissen, rekeningen van het Civiel Weduwen- en Weezensfond, met correspondentie dienaangaande. 1821, 1590; 1 band
      - Stukken betreffende het Civiel Weduwen- en Weezensfond en met correspondentie dienaangaande. 1822, 1591; 1 omslag
      - Stukken betreffende de nalatenschap van P.J. van Boelei. 1 omslag, 1592; 1824
  - Archief van de Sociëteit van Particuliere Handel op Japan., C
    De Sociëteit van Particuliere Handel op Japan werd op 1826 oktober 13 te Deshima opgericht, op initatief van het toenmalig Opperhoofd G.F. Meylan. Alleen de ambtenaren ter factorij en de gezagvoerders van de op Japan varende gouvernementsschepen waren tot deelneming gerechtigd, terwijl tevens werd bepaald, dat de Sociëteit met uitsluiting van anderen de particuliere handel (kambanghandel) tussen Batavia en Deshima zou drijven.
    Bij resolutie van 1827 juni 6 no. 33 keurde de Hoge Regering te Batavia de oprichting en annexe bepalingen goed en droeg de behartiging van de belangen der Sociëteit aan de Nederlanse Handelsmaatschappij te Batavia op. De Sociëteit heeft tot 1831 bestaan. Sindsdien werd de particuliere handel voor f. 30.000 's jaars verpacht. De ambtenaren ter factorij ontvingen voor het gemis van deze handel een schadeloosstelling.
    Vgl. de inv. nrs. 1593-1594; Mansvelt, Handelmij I, p. 198-199; Lauts, p. 287. Zie voor de kambanghandel Inl. Par. 8 en inv. nr. 1452-f, i.
    - Resolutiën, correspondentie en handelsboeken van de Sociëteit van Particuliere Handel op Japan., 1826 - 1830; 1593-1601
      - Resolutiën, genomen ter vergadering van deelnemers, met bijlagen, waaronder minuten van akten van volmacht en minuten van uitgaande stukken aan de gevolmachtigden te Batavia. 1826 oktober 13 - 1829 november 26, 1593; 1 pak
      - Ingekomen stukken van de gevolmachtigden te Batavia. 1827, 1594; 1 pak
      - Ingekomen stukken van de gevolmachtigden te Batavia. 1829, 1595; 1 pak
      - Ingekomen stukken van de gevolmachtigden te Batavia. 1830, 1596; 1 omslag
      - Dagboek. (1827), 1597; 1 deel
        Hierin ook diverse aantekeningen betreffende de in pakhuizen aanwezige goederen.
      - "Pakhuisboek"; Voorraadboek van invoergoederen. Met bijlagen. 1827, 1598; 1 deel
      - Journaal. 1827, 1599; 1 katern
      - Grootboek. Met losse klapper. 1827 - 1829, 1600; 1 deel, 1 katern
        Op het voorplat een gedrukt etiket: "Journaal".
      - "Aangebragte particuliere Kambanggoederen"; diverse staten, verklaringen en ingekomen stukken betreffende door de Sociëteit in Japan geïmporteerde goederen. 1826, 1601; 1 band
  - Gedeponeerde stukken., D
    - Manuscripten van door het Opperhoofd G.F. Meylan gepubliceerde studies over Japan., 1827 - 1829; 1602-1603
      - "Geschiedkundig Overzigt van den handel der Europezen op Japan"., 1602; 1 deel
        In druk verschenen in 1827 (z. pl.) en als D1. XIV van de Verhandelingen van het Bataviaasch Genootschap van Kunsten en Wetenschappen. (Batavia, 1833).
        Op het voorplat een potloodaantekening: " 20 december 1827 ".
      - "Bijzonderheden omtrent Japan"., 1603; 1 deel
        In druk verschenen onder de titel: Japan, voorgesteld in schetsen over de zeden en gebruiken van dat rijk, bijzonder over de ingezetenen der stad Nagasakij, (Amsterdam, 1830).
        Voorwoord gedateerd: "Deshima, 2 mei 1829 ".
  - Varia., E
    - Plattegrond van een pakhuis op Hirado., (c. 1640); 1604
      Grote Atlas van de Oost-Indische Compagnie deel VII p. 263
      Pentekening op papier, 38,5. 96 cm.
    - Vogelvluchtkaart van een deel van de Chinese factorij aan de haven van Nagasaki., (c. 1780); 1605; 1 stuk
      In andere hand: "No. 5. 't Chineese Eijland". Met potlood in moderne hand: "J.A. Frederiks".
      Gekleurde tekening op papier, vermoedelijk door een Japanner vervaardigd. 77.118 cm.
      In dorso: "Sineesen Eyland". Elders: "No. 114".
      Waarschijnlijk is deze kaart een bijlage bij inv.nr. 661.
      Vgl. voor de herkomst V.R.O.A. 1918, p. 53 (155), Aanw. N.A. 1918. no. XI, met litt. opgave.
    - Stukken waarvan het verband met het archief van de factorij te Deshima niet is vastgesteld., 1676 - 1830; 1606-1612
      Deze losse stukken zijn vermoedelijk in de periode 1852 - 1853 met het factorij-archief vermengd. Vgl. Inl. Par. 11.
      - Fragment van een dagregister, gehouden te Batavia. 1676 juli 29 - 1676 augustus 3, 1606; 1 stuk
      - Naamindex behorende bij een soldijboek of monsterrol, zonder datum. (17e eeuw), 1607; 1 deel
      - Onderhandse en notariële akten van overdracht van slaven, opgemaakt te Batavia en Padang. 1770, 1772, 1777, 1608; 2 stukken
      - Formulier voor een onderhandse akte van verkoop van een tweemastbrigantijn, zonder datum. (c. 1800), 1609; 1 stuk
      - Brief van J.M. Thomasse aan de Opperkooplieden Schouman en Ekenholm, opgemaakt te Batavia. Met afschrift. 1801 februari 24, 1610; 2 stukken
      - Verklaring van E.J. Smit, curator ad lites voor de gewezen muntmeester H.J. Lebeck. Met bijlage. 1801 februari 25, 1611; 2 stukken
      - Staat met opgave van data en nummers (van correspondentie?).(1830), 1612; 1 stuk
  - Stukken, behorend tot het archief van de factorij, die in andere archieven berusten.1609 - 1842, F
    - "Jedosche en Nangasackische ordres, 1611 - 1733 "; Translaat-missiven van de keizer van Japan en van de gouverneur van Nagasaki voor de factorij der O.I.C. in Japan, benevens aantekeningen door de Compagniesdienaren over hun bedrijf. Met tafel., ---; 1 deel
      Nationaal Archief, Hoge Regering van Batavia (toegang 1.04.17), inv.nr. 141.
    - Positieve ordres betreffende dit comptoir; extract Patriasche en Bataviasche missive"; extracten uit missiven en resolutiën van Heeren XVII en van Gouverneur-Generaal en Raden betreffende Japan. Met repertoria., 1633 - 1793; ---; 11 delen
      Nationaal Archief, Hoge Regering van Batavia (nummer toegang 1.04.17), inv.nr. 145-152.
    - Diverse bij het Opperhoofd ingekomen stukken; kwitantie, schuldbekentenis, rekeningen en staten met opgaven van goederen., 1817 - 1829; ---; 9 bestanddelen
      Nationaal Archief, J. Cock Blomhoff (toegang 2.21.005.37), inv. nrs. 1-3, 5, 7, 9-12.
    - Missiven van Japanners aan De Sturler, Opperhoofd van de Nederlandse handel in Japan., 1825; ---; 4 delen
      Kapitein A. Bezemer bracht met het Nederlands koopvaardijschip "Vasco de Gama" in 1825 een bezoek aan Japan.
      Nationaal Archief, P. en A. Bezemer (toegang 2.21.005.38), inv. nr. 25.
- 2e Periode: 1843 - 1860
  - Archief van het Opperhoofd., A
    - Stukken van algemene aard., I
      - Dagregisters van de factorij te Deshima., 1843 - 1860; 1613-1624
        Het dagregister van 1853 november 15 - 1854 november 27 bevindt zich in het geheim archief, inv.nr. 1689.
        - 1843 juli 19 - 1843 december 31, 1613; 1 omslag
          Fragment. Door insecten en vocht zeer beschadigd.
        - 1844 januari 1 - 1844 december 31, 1614; 1 deel
        - 1845 januari 1 - 1845 oktober 31, 1615; 1 deel
        - 1845 november 1 - 1846 december 31, 1616; 1 deel
        - 1847 januari 1 - 1847 december 30, 1617; 1 deel
        - 1849 januari 1 - 1849 december 31, 1618; 1 deel
        - 1850 januari 1 - 1850 oktober 31, 1619; 1 deel
        - 1854 november 29 - 1857 november 30Met bijlagen bij het dagregister van 1855., 1620; 1 deel en 1 pak
          De bijlagen zijn gemerkt A, C, D, G-Z, A1-Z1, A2-Z2, A3-P3, V3, P5, I6.
          102 stukken
        - 1858 maart 11 - 1859 februari 16, 1621; 1 deel
        - 1859 februari 17 - 1859 mei 13, 1622; 1 deel
        - 1859 mei 14 - 1859 september 7, 1623; 1 deel
        - 1859 september 8 - 1860 februari 28, 1624; 1 deel
      - Dagregister van de hofreis naar Edo., 1850 februari 20 - 1850 juni 20; 1625; 1 deel
      - "Relaas der voornaamste gebeurtenissen betreffende de uytroeying van den opiumhandel der Engelsen in China", opgemaakt door het Opperhoofd. Met afschriften van de tractaten in 1842 en 1843 gesloten tussen China en Engeland., 1838 - 1844; 1626; 1 pak
        Door insecten beschadigd.
      - Ingekomen stukken. Met bijlagen., 1843 - 1860; 1627-1643
        - 1843, 1627; 1 omslag
          Door insecten en vocht zeer beschadigd.
        - 1844, 1628; 1 band
          Met agenda.
          Achterin dubbelen.
        - 1845, 1629; 1 band
          Met agenda. Stukken genummerd 1-59. Nrs. 57-59 niet geagendeerd.
        - 1846, 1630; 1 band
          Met agenda. Stukken genummerd 1-50. Nrs. 49-50 niet geagendeerd.
        - 1847, 1631; 1 band
        - 1849, 1632; 1 band
        - 1850, 1633; 1 band
        - 1851, 1634; 1 band
          Band verbroken. Voor- en achterplat ontbreken. Agenda en nrs. 1-12 door vocht en insecten beschadigd.
        - 1852, 1635; 1 band
        - 1853, 1636; 1 band
        - 1854, 1637; 1 band
          Met agenda. Stukken genummerd 1-51. Nr. 51 niet geagendeerd.
        - 1855, 1638; 1 pak
          Genummerd 1-305.
          De nrs. 8, 9, 15a, 18-23, 45, 93, 99, 124, 141-2, 145, 198 ontbreken.
        - 1856, (Nrs. 1- 100), 1639A; 1 pak
          De nrs. 20, 31 en 89 ontbreken.
        - 1856, (Nrs. 101- 200), 1639B; 1 pak
          De nrs. 156-157, 164 en 175 ontbreken.
        - 1856, (Nrs. 201- 304), 1639C; 1 pak
          Nr. 218 ontbreekt..
        - 1857. (nrs. 1-99), 1640A; 1 pak
          De nrs. 27, 47, 49, 81, 98-99.
          De nrs. 1-97 zijn zeer beschadigd door vocht.
          Hieruit inv.nrs. 1640A1 en 1640A2 (bijlagen bij nr. 66) om behoudstechnische redenen afgezonderd.
        - Japanse kaart van de baai van Nagasaki en het Nagasaki-schiereiland op Kyushu, voor 1858., 1640A1
          Afkomstig uit nummer 66 van 1640A
          De kaart vertoont veel overeenkomsten met de voor de periode van het Tokugawa-shogunaat typische kuni-ezu (provinciekaarten).
          Zeer beschadigd door vocht.
          Vanwege het formaat en de kwetsbaarheid apart geborgen.
        - Origineel omslag van kaart 1640A1, met Japans opschrift., 1640A2
        - 1857. (nrs. 100-199), 1640B; 1 pak
          Nr. 105 ontbreekt.
        - 1857. (nrs. 200-334), 1640C; 1 pak
          De nrs. 250-251, 254 en 355 ontbreken.
        - 1858, 1641; 1 pak
          Genummerd 1-246.
          De nrs. 6, 23, 88, 113-4, 134, 147, 156-7, 160-1, 187, 193, 201-2, 234, 242 ontbreken.
        - 1859 (nrs. 1-299), 1642A; 1 pak
          De nrs. 11, 16, 17, 28, 34, 37, 42-3, 50-1, 54, 69, 77, 82, 84-5, 102-4, 114-6, 123, 126, 148, 150, 158, 166, 170, 179, 180, 185, 194, 214, 226, 228, 230, 235, 264-5, 274, 289, 296-7 ontbreken.
        - 1859, (nrs. 300-558), 1642B; 1 pak
          De nrs. 309, 330-2, 340a, 341, 373, 378, 394-5, 424, 431, 437, 439-443, 478, 480-2, 490, 509, 530 ontbreken.
        - 1860, 1643; 1 pak
          Genummerd 1-60.
          De nrs. 13, 26, 29-30, 32, 34, 54 ontbreken.
      - Minuten van uitgaande stukken. Met bijlagen., 1843 - 1860; 1644-1660
        - 1843 oktober 31 - 1843 december 21, 1644; 1 omslag
          Alleen de agendanummers 37-61 zijn aanwezig.
          Door vocht zeer beschadigd.
        - 1844 januari 4 - 1844 december 20, 1645; 1 band
        - 1845 februari 21 - 1845 december 29, 1646; 1 band
        - 1846 januari 9 - 1846 december 22, 1647; 1 band
        - 1847 maart 1 - 1847 december 2, 1648; 1 band
        - 1849 februari 7 - 1849 december 24, 1649; 1 band
          Nr. 47 ontbreekt.
        - 1850 januari 8 - 1850 oktober 31, 1650; 1 band
        - 1850 november 1 - 1851 december 21Met afzonderlijke bijlagen bij de brief aan de Directeur der Producten en Civiele Magazijnen van 1850 november 9, no. 5., 1651; 2 banden
          De nrs. 29-31 ontbreken.
        - 1852 februari 6 - 1852 december 29, 1652; 1 band
        - 1853 maart 1 - 1853 november 13, 1653; 1 band
          De agenda en de nrs. 1-6 zijn door vocht beschadigd.
          Nr. 8 ontbreekt.
        - 1854 januari 4 - 1854 december 5, 1654; 1 band
        - 1855 januari 15 - 1855 december 30, 1655; 1 pak
          Met agenda over de nrs. 1-250. De stukken zijn ten dele ongenummerd. Daarnaast een doorlopende nummering van 1 t/m 377.
          Hiervan ontbreken de nrs. 27-28.
        - 1856 januari 2 - 1856 december 30, 1656; 1 pak
          Genummerd 1-286.
          Nr. 99 ontbreekt.
        - 1857 januari 3 - 1857 december 30, 1657; 1 pak
          Genummerd 1-282.
          Nr. 69 ontbreekt.
          De nrs. 200-235 ( 1859 november 12 - 1859 november 25 ) zijn door vocht en insecten zeer beschadigd.
        - 1858 januari 2 - 1858 december 31, 1658; 1 pak
          Genummerd 1-250.
          De nrs. 2, 5, 9, 23, 25, 69, 96, 105, 120, 215, 222 ontbreken.
        - 1859 januari 4 - 1859 december 31, 1659; 1 pak
          Genummerd 1-418.
          De nrs. 45, 60, 95, 99, 273, 320, 333-4, 357-9 ontbreken.
        - 160 januari 3 - 1860 mei 23, 1660; 1 pak
          Genummerd 1-96.
          Nr. 16 ontbreekt.
      - Agenda's van de ingekomen stukken., 1842 - 1843, 1855 - 1860; 1661-1667
        - 1842 - 1843, 1661; 1 omslag
          Fragment. Zeer beschadigd.
        - 1855, 1662; 1 katern
        - 1856, 1663; 1 katern
        - 1857, 1664; 2 katerns
        - 1858, 1665; 2 katerns
        - 1859, 1666; 3 katerns
        - 1860, 1667; 1 katern
      - Agenda's van de uitgaande stukken., 1855 - 1860; 1668-1673
        - 1855, 1668; 1 katern
        - 1856, 1669; 1 katern
        - 1857, 1670; 1 katern
        - 1858, 1671; 2 katerns
        - 1859, 1672; 3 katerns
        - 1860, 1673; 1 katern
      - Index op de ingekomen en minuten van uitgaande stukken. 1855 - 1860., Opgemaakt 1860 maart 10.; 1674; 1 stuk
        Vermoedelijk opgemaakt ten behoeve van de gezant naar het hof te Edo. (vgl. inv. nrs. 1951-1952 ).
      - Klappers op de agenda's van ingekomen en minuten van uitgaande stukken., 1855 - 1860; 1675-1680; 6 delen
        De letters I verwijzen naar de ingekomen, de letters A ("afgegaan") naar de minuten van uitgaande stukken.
        - 1855, 1675
        - 1856, 1676
        - 1857, 1677
        - 1858, 1678
        - 1859, 1679
        - 1860, 1680
    - Betrekkingen tot de Japanse autoriteiten., II
      Vgl. Inl. Par. 4. Zie verder inv. nrs. 1627-1660, 1688-1717, 1749-1758, 1951-1952.
      - Akte van schuldbekentenis van twee compradoors te Deshima wegens een van het Opperhoofd F.C. Rose geleende geldsom. Met bijlagen., 1852 november 1 - 1855 december 14; 1681; 4 stukken
      - Besluit van de Gouverneur van Nagasaki, waarbij aan het Opperhoofd een geschenk in zijde wordt toegekend. Nederlandse vertaling, getekend en gestempeld door twee tolken. Met 2 dubbelen., 1853; 1682; 3 stukken
      - Brief van de Gouverneur van Nagasaki aan de Nederlandse Kommissaris betreffende de verzending van twee brieven van de assistent der factorij De Graaf van Polsbroek naar Simoda. Nederlandse vertaling van een mondelinge mededeling, ondertekend en gestempeld door twee tolken. "15 Zioenigoeats". Met dubbel., (1858); 1683; 2 stukken
      - Brief van Okabe Soeroeganokami aan J.H. Donker Curtius betreffende een Nederlandse eis van twintig pikols geplet koper, te leveren door de kooplieden van Nagasaki. Nederlandse vertaling, ondertekend en gestempeld door twee tolken. "Ziúnigoeats 5e jaar Ansei". Met dubbelen., (1858); 1684; 2 stukken
      - Idem betreffende een door laatstgenoemde geuite klacht over de goederen, door de compradoors geleverd. Nederlandse vertaling, ondertekend en gestempeld door twee tolken. "Zioenigoeats 5e jaar Ansei". Met dubbel., (1858); 1685; 2 stukken
      - Brief van de compradoor Ootsoeka Inotske aan de Nederlandse Kommissaris betreffende de levering van soeroeme, itragai en andere goederen. Brief van Okabe Soeroeganokami aan van een mondelinge mededeling, ondertekend en gestempeld door twee tolken. "Zioenigoeats 5e jaar Ansei". Met dubbel., (1858); 1686; 2 stukken
      - Brief van Okabe Soeloeganokami (aan de Nederlandse Kommissaris?) betreffende het reglement voor de haven van Nagasaki. Nederlandse vertaling, ondertekend en gestempeld door twee tolken. "De 29ste, 5e maand van Hitsdi". Met een Nederlandse Vertaling van het reglement, ondertekend door Okabe Soeloeganokami, gedateerd: "De vijfde maand des zesde jaars van Anzij", en een Nederlandse vertaling van afzonderlijke verbodsbepalingen, ondertekend: "Het gouvernement van Nagasaki", gedateerd: "Zesde jaar van Anzij"., (1859); 1687; 3 stukken
    - Geheim archief., III
      Vgl. Inl. Par. 7 en 9, noot 36.
      - "Register op het geheim archief te Deshima"; inventaris van het geheim archief, met een korte vermelding van de inhoud der stukken, over 1839 - 1854., circa 1854; 1688; 1 deel
        Bundel X (ingekomen en minuten van uitgaande stukken, 1848 ), beschreven op p. 17, is niet in het geheim archief aanwezig.
        De inv. nrs. 1707, 1714-16, zijn niet beschreven. Deze zijn met andere stukken, vermeld in inv. nr. 1713, no. 2: "Register van de geheime stukken, in de secrete kas aanwezig". (Opgemaakt 1845 oktober 20 ).
        De stukken zijn beschreven in volgorde van de "Bundels" (pakken, banden, delen etc.), gemerkt I-XIX, waarin zij zijn geborgen.
        De inhoud van de bundels is afzonderlijk geletterd of genummerd. Aan het hoofd van de bladzijden zijn de voornaamste onderwerpen kort vermeld.
        Pag. 1-16 door insecten beschadigd.
      - Dagregister. Met bijlagen., 1853 november 15 - 1854 november 27; 1689; 1 deel, 1 pak
      - Ingekomen stukken., 1839 - 1841; 1690-1692
        - 1839, 1690; 1 omslag
          Gemerkt II; 1-7.
          Vgl. inv.nr. 1688, p. 2.
        - 1840 maart 27, 1691; 1 stuk
          Gemerkt III.
        - 1841, 1692; 1 omslag
          Gemerkt V; 1-2.
          Vgl. inv.nr. 1688, p. 3.
      - Ingekomen en minuten van uitgaande stukken., 1845 - 1854; 1693-1700
        - 1845, 1693; 1 omslag
          Gemerkt VII; A, A-G.
          Vgl. inv.nr. 1688, p. 13-14.
        - 1846Met bijlagen., 1694; 2 banden
          Gemerkt VIII; 1-6. 158: 7-9.
          Vgl. inv.nr. 1688, p. 14-15.
        - 1847, 1695; 1 band
          Gemerkt IX; 1-11.
          Vgl. inv.nr. 1688, p. 15-17.
        - 1850, 1696; 1 band
          Gemerkt XI: 1-14.
          Vgl. inv.nr. 1688, p. 18-19.
        - 1851Met bijlagen., 1697; 1 omslag
          Gemerkt XIII; 1-6.
          Vgl. inv.nr. 1688, p. 19-21.
        - 1852Met bijlagen., 1698; 1 pak
          Gemerkt XIV; 1-12.
          Vgl. inv.nr. 1688, p. 21-24.
        - 1853Met bijlagen., 1699; 1 pak
          Gemerkt XV; 1-27.
          Vgl. inv.nr. 1688, p. 24-28.
        - 1854Met bijlagen., 1700; 1 pak
          Gemerkt XVII; 1-63.
          Vgl. inv.nr. 1688, p. 30-27.
      - Minuten van uitgaande stukken., 1839 - 1841; 1701-1702
        - 1839 augustus 20 - 1839 november 20, 1701; 1 omslag
          Gemerkt I; 1-5.
          Vgl. inv.nr. 1688, p. 1.
        - 1841 mei 5, 1702; 1 stuk
          Gemerkt IV: 4a.
      - "Apart nieuws"; memories van nieuwstijdingen, door de regering te Batavia toegezonden aan het Opperhoofd, ter mededeling aan het Japanse gouvernement., 1850 - 1854; 1703-1706
        Gemerkt XII.
        Vgl. inv.nr. 1688, p. 19.
        - 1850, 1703; 1 katern
        - 1852, 1704; 1 katern
        - 1853, 1705; 1 stuk
          Door insecten en vocht beschadigd.
        - 1854Met dubbel. Met besluit van de Gouverneur-Generaal, 1854 juni 14, no. 5, betreffende het aparte nieuws. Afschriften., 1706; 2 katerns
      - Stukken betreffende de zending van Z.M. fregatschip "Palembang" tot het overbrengen van geschenken van de Koning der Nederlanden aan de Shogun van Japan in 1844., 1844 - 1847; 1707-1716
        - Suppletoire instructie van de Gouverneur-Generaal voor het Opperhoofd. 1844 juli 12, 1707; 1 stuk
          Zie de instructie van dezelfde datum, inv.nr. 1710, no. 3.
        - Geheim dagregister betreffende de zending van de "Palembang" gehouden door het Opperhoofd ingevolge art. 18 van zijn instructie. Met bijlagen. 1844 juli 30 - 1844 november 25, 1708; 1 band
          Vgl. inv.nr. 1688, p. 5-8.